【裁判字號】    98,抗,934
【裁判日期】    980709
【裁判案由】    返還所有物
【裁判全文】
臺灣高等法院民事裁定                   98年度抗字第934號
抗  告  人  乙  ○
上列抗告人與相對人甲○○間請求返還所有物事件，抗告人對於
臺灣基隆地方法院中華民國98年5月14日所為98年度訴字第201
號裁定提起抗告，本院裁定如下：
    主  文
抗告駁回。
抗告費用由抗告人負擔。
    理  由
一、按當事人提起民事訴訟，即應依民事訴訟法第77條之13以下
    規定繳納裁判費；其起訴狀之程式，亦應符合同法第244條
    第1項之法定要件。否則即屬起訴不合程式或不備其他要件
    ，依同法第249條第1項第6款規定，法院限期命補正而未補
    正者，法院應以裁定駁回之，合先敘明。
二、查抗告人於原法院起訴及抗告意旨略以：相對人於97年6月
    12日私自至建華銀行 (即今永豐商業銀行，下同)拿回房屋
    貸款新台幣（下同）4,489,347元之代償證明書，又偽造抗
    告人名義之82年3月預售屋款借據32萬元整，據以向臺灣台
    北地方法院聲請金額共4,809,347元之支付命令（原審卷第6
    至8頁）。惟相對人於82年至83年間都在船上，有相對人之
    海員手冊為證(原審卷第20至21頁)，借據為相對人偽造，系
    爭預售屋款實乃抗告人父親出資。且94年至95年間相對人均
    未繳系爭房屋貸款，是抗告人自己繳納等語，惟未於起訴狀
    載明得特定之訴訟標的、與訴訟標的相關之原因事實，及應
    受判決事項之聲明。經原法院於98年2月4日以98年度補字第
    21號裁定，限期命抗告人查報訴訟標的價額以補繳裁判費、
    或依民事訴訟法第77條之12規定暫納裁判費17, 335元，並
    補正起訴狀法定程式，抗告人逾期未為補正，原法院乃於98
    年5月14日以98年訴字第201號裁定駁回抗告人之訴。
三、抗告人提出臺灣士林地方法院97年度訴字第1324號裁定、土
    地及建物登記簿謄本等件，提起抗告陳稱：(1)以前判決過
    了，也繳費過；(2)不服原裁定提起抗告；(3)是相對人偷拿
    代償證明來誣告；(4)房屋貸款每月2萬7千元已於97年6月12
    日償清等語。惟原法院於98年2月4日以98年度補字第21號裁
    定，命抗告人於5日內查報訴訟標的價額或暫納裁判費
    17,335元，並補正起訴狀上訴訟標的、原因事實及應受判決
    事項之聲明。抗告人雖就上開裁定提出抗告，原法院以上開
    裁定為訴訟程序進行中所為之裁定，除別有規定外不得抗告
    ，於98年4月24日以98年度補字第21號裁定駁回其抗告。該
    裁定於98年4月30日送達抗告人，有送達證書在卷可稽 (原
    審卷第50頁)，扣除在途期間2日後，已於98年5月12日確定
    。抗告人迄未補繳裁判費，亦未就起訴狀之法定程式為補正
    ，其起訴為不合法，原審法院乃於98年5月14日以98年度訴
    字第201號裁定駁回其訴，經核並無違誤。又抗告人於抗告
    狀中所指臺灣士林地方法院97年度訴字第1324號裁定，乃繫
    屬於其他法院之另案訴訟，與本件並非同一，自應分別繳納
    裁判費用。抗告人以此提起抗告，為無理由。至於抗告人其
    餘陳述均未指陳就原裁定有何違法不當之處，核與本件抗告
    無影響，爰不贅述。
四、據上論結，本件抗告為無理由，爰裁定如主文。
中    華    民    國    98    年    7     月    9     日
                    民事第三庭
                        審判長法  官  林敬修
                              法  官  吳青蓉
                              法  官  張靜女
正本係照原本作成。
本裁定除以適用法規顯有錯誤為理由外，不得再抗告。如提起再
抗告，應於收受後10日內委任律師為代理人向本院提出再抗告狀
。並繳納再抗告費新台幣１千元。
中    華    民    國    98    年    7     月    9     日
                              書記官  蕭麗珍


司法院資訊處製作；財團法人民間司法改革基金會備份。
